262Edepot - Archives communales déposées de Genevreuille
Archives Départementales de la Haute-Saône
Série Edepot
ARCHIVES COMMUNALES DEPOSEES. ARCHIVES DES INTERCOMMUNALITES.
262Edepot - Archives communales déposées de Genevreuille
1745-1965
262Edepot1-39
Archives Départementales de la Haute-Saône 14B rue Miroudot St Ferjeux 70000 VESOUL
COMMUNE DE GENEVREUILLE
Modalités d'entrée
Dépôt du 03/07/2014
Dernier ajout le 03/07/2014
Archives publiques
- ARCHIVES ANCIENNES
  - BIENS COMMUNAUX, EAUX ET FORETS, TRAVAUX PUBLICS, VOIRIE
    - Dénombrement des terres de la seigneurie de Genevreuille, Pomoy, Amblans et dépendances, par Anne Magdelaine Faval, veuve d'Antoine Lyautey, et ses enfants, seigneurs des lieux., 1745-1754; 262 Edepot 1; DD1; 3 pièces papier.
      Communicabilité
      Communicable
      Thesaurus administratif:
      SEIGNEURIE
      Noms géographiques:
      AMBLANS (seigneurie); POMOY
    - Plans géométriques des bois communaux de Genevreuille levés par Garnier et Gruier (1778); sur l’un est figuré le village, avec l’église paroissiale et les maisons., 262 Edepot 2; DD2; 2 plans carton et toile, rangés dans la collection des plans communaux déposés aux Archives départementales de la Haute-Saône.
      PLAN
      FORET COMMUNALE
  - JUSTICE, PROCEDURES, POLICE
    - Procédure entre la communauté d’Amblans et les habitants de Genevreuille relative au façonnage et enlèvement de chênes dans un canton de bois dit « la Besse des Vernes » dépendant des bois d’Amblans., 1781-1783; 262 Edepot 3; FF1; 28 pièces papier.
      FORET COMMUNALE; JUSTICE
      AMBLANS (seigneurie)
- ARCHIVES MODERNES
  - ADMINISTRATION GENERALE DE LA COMMUNE
    - Registre des décrets de l’assemblée nationale et des délibérations du conseil municipal., 1790-1807; 262 Edepot 4; D1; 1 registre relié parchemin.
      REGISTRE
      ASSEMBLEE NATIONALE; CONSEIL MUNICIPAL
    - Conseil municipal: registre de délibérations., 1807-1834; 262 Edepot 5; D2; 1 registre cartonné.
      REGISTRE; DELIBERATION
      CONSEIL MUNICIPAL
    - Conseil municipal: registre de délibérations., 1844-1861; 262 Edepot 6; D3; 1 registre en mauvais état.
      CONSEILLER MUNICIPAL
    - Conseil municipal: registre de délibérations., 1861-1874; 262 Edepot 7; D4; 1 registre cartonné.
    - Conseil municipal: extraits de délibérations., 1851-1905; 262 Edepot 8; D6; 65 pièces papier.
      DELIBERATION
    - Registre destiné à la transcription de la correspondance à l’inscription des marchés, à l’enregistrement des passeports, des ports d’armes (1807-1843); à la fin du registre, sont enregistrées les fournitures pour l’armée et les réquisitions (1813-1814)., 262 Edepot 9; D7; 1 registre relié parchemin.
      REGISTRE; CORRESPONDANCE; PASSEPORT
      EQUIPEMENT MILITAIRE; REQUISITIONS MILITAIRES
    - Actes de l’administration municipale: correspondance., 1864-1913; 262 Edepot 10; 101 pièces papier.
      CORRESPONDANCE
      ADMINISTRATION COMMUNALE
    - Registre des délibérations du conseil municipal., 1874-1904; 262 Edepot 32; D5; 1 registre cartonné.
  - ETAT CIVIL
    - Etat civil: extraits des actes de l’état civil de différentes communes., 1850-1867; 262 Edepot 11; E1; 3 pièces papier.
      ETAT CIVIL
  - POPULATION, ECONOMIE SOCIALE, STATISTIQUES
    - Population: dénombrements de la population., An XII-1906; 262 Edepot 12; F1; 48 pièces papier.
      DENOMBREMENT DE LA POPULATION
      RECENSEMENT DE POPULATION
    - Population: mouvements de la population (1853-1882). Agriculture: statistique agricole (1858-1874); nomination de membres des commissions communales de statistique agricole (1902)., 1853-1902; 262 Edepot 13; F2; 56 pièces papier.
      STATISTIQUE
      PRODUCTION AGRICOLE; RECENSEMENT DE POPULATION
  - CONTRIBUTIONS, ADMINISTRATIONS FINANCIERES
    - Impôts directs: états de section, sections A et B., 1791; 262 Edepot 14; G1; 2 cahiers papier.
      ETAT DE SECTION
      FISCALITE
    - Impôts directs: états de section, sections C et D., 1791; 262 Edepot 15; G2; 2 cahiers papier.
    - Impôts directs: matrice de rôle pour la contribution foncière et des portes et fenêtres (1820); matrice de rôle pour la contribution foncière de la commune (1820); matrices générales des contributions directes (1822-1841)., 1820-1841; 262 Edepot 16; G3; 8 pièces papier.
      MATRICE D'IMPOSITION
    - Impôts directs: toisé des bâtiments (1848); tableau comparatif des évaluations des maisons et usines dans le canton de Lure (s.d.); tarif portant sommes à payer en assignats pour la partie de l’impôt à payer en nature (s.d.); recensement des portes et fenêtres (1831); campagne contre l’impôt sur le revenu des forêts (s.d.); extrait des rôles des contributions directes et de la taxe vicinal (1918); taxes municipales sur les chiens (1855-1868); commissaires répartiteurs (1856-1910)., 1831-1918; 262 Edepot 17; G4; 62 pièces papier.
      TARIF; ROLE
  - AFFAIRES MILITAIRES
    - Recrutement: tableaux de recensement des jeunes gens (1823-1828, 1830-1838, 1840-1845, 1855-1857, 1859-1881, 1883-1913), accusé de réception, récépissé d’avis d’inscription, extrait des registres des actes de naissance (1908, 1931)., 1823-1931; 262 Edepot 18; H1; 81 pièces papier.
      RECENSEMENT MILITAIRE
      CONSCRIPTION
    - Recrutement. –Garde nationale mobile, recensement: tableau, états nominatifs (1868-1874). Exemptés: état nominatif (1868). Camps de vacances pour les jeunes hommes de 14 ans et plus en Algérie-Tunisie et au Maroc, organisation par la 7ème région de corps d’armée: communiqué (1920)., 1868-1920; 262 Edepot 33; H2; 6 pièces papier.
      LISTE NOMINATIVE
      RECRUTEMENT MILITAIRE
    - Mesures d’exception et faits de guerre. –Guerre de 1870-1871, réquisitions allemandes et indemnités: extrait du procès-verbal des délibérations du conseil général, communiqués, mémoires, exploit d’huissier, note, extrait du registre de délibérations du conseil municipal, état, déclaration, arrêts de la cour des comptes, arrêté préfectoral, arrêté du conseil de préfecture, reçu (1872-1875, s.d.). Guerre 1914-1918, comptes-rendus des événements: communiqués (1918, s.d.); organisation des gardes communales et de voies de communication: communiqués (1912-1917, s.d.); travaux exécutés par le 294ème régiment d’infanterie: état (1918); logement et cantonnement des troupes: reçus, notes, bordereaux des pièces, croquis, états, communiqués (1915-1920, s.d.); dégâts causés par le passage des troupes: procès-verbaux de constat, réclamations, déclaration (1917-1918, s.d.); réquisitions: relevés communaux, reçus, ordres, communiqués (1917); protection des habitants contre les engins aériens: communiqué (1917); ravitaillement: demande d’autorisation d’expédition, permis d’expédition, arrêté préfectoral, communiqués, note, formulaire vierge, état (1917-1918); réfugiés et étrangers: communiqués, listes nominatives, note (1914-1917, s.d.); œuvre de la reconnaissance des tombes des militaires marins morts pour la patrie: communiqué (1916); allocations aux ascendants des mobilisés: communiqué (1917); démobilisés nécessiteux et sans travail: communiqué (1919). Comporte également: champ de tir et terrain de manœuvres: projet, plans, note (1916)., 1872-1920; 262 Edepot 34; H3; 259 pièces papier et 5 plans et croquis.
      DELIBERATION; ARRETE PREFECTORAL; LISTE NOMINATIVE
      GUERRE
  - POLICE, HYGIENE PUBLIQUE, JUSTICE
    - Police. -Police locale, transport de corps (1867-1869); surveillance des voies ferrées (1887-1889); déclarations de pertes (an III). Police générale, délivrance de passeports: souches (1840); transfert de domicile des époux Maurer de Bust (Bas-Rhin) à Genevreuille: déclaration de départ (1949), surveillances des étrangers: note, avis de mutation, communiqués, listes nominatives, registres, fiche d’arrivée (1914-1964, s.d.); instructions en cas d’atterrissage d’aéronefs étrangers: communiqué (1919)., An III-1964; 262 Edepot 19; I1; 81 pièces papier.
      PASSEPORT; LISTE NOMINATIVE
      AERONEF; ETRANGER; POLICE; TRANSPORT DE CORPS
    - Justice: certificat de bonne vie et mœurs (1877); extrait des minutes du greffe de la justice de paix du canton de Lure (1828)., 1828-1877; 262 Edepot 35; I2; 2 pièces papier.
      JUSTICE
    - Hygiène publique et salubrité. –Vaccinations (1828-1845). Cas de chien enragé à Villers-la-Ville, prescriptions à observer dans les communes du canton de Villersexel et dans les cantons limitrophes: communiqué (1917). Epizootie du typhus (1871)., 1828-1917; 262 Edepot 36; I3; 8 pièces papier.
      MALADIE DES ANIMAUX; VACCINATION
  - ELECTIONS ET PERSONNEL
    - Elections: listes des électeurs de la commune., 1855-1906; 262 Edepot 20; K1; 91 pièces papier.
      LISTE ELECTORALE
      ELECTION
    - Elections: élections du président de la République (1851); plébiscite (1870); élections de députés (1863-1906); de conseillers généraux et d’arrondissements (1864-1904); de conseillers municipaux, de maires, d’adjoints (1852-1904). Personnel communal: nominations, démissions (1861-1886)., 1851-1906; 262 Edepot 21; K2; 139 pièces papier.
      PROCES-VERBAL D'ELECTION
      ELECTION AU CONSEIL D'ARRONDISSEMENT; ELECTION CANTONALE; ELECTION LEGISLATIVE; ELECTION MUNICIPALE; ELECTION PRESIDENTIELLE; PERSONNEL; REFERENDUM
    - Protocole et distinctions honorifiques. –Décorés de la légion d’honneur et médaillés militaires: état., 1875; 262 Edepot 37; K3; 1 pièce papier.
      DISTINCTION HONORIFIQUE
  - FINANCES DE LA COMMUNE
    - Registre de comptabilité., 1836-1856; 262 Edepot 22; L1; 1 registre relié parchemin.
      FINANCES COMMUNALES
    - Comptabilité: comptes de gestion (1841-1871); budgets (1821-1854)., 1821-1871; 262 Edepot 23; L2; 66 pièces papier.
      COMPTE DE GESTION; BUDGET
    - Comptabilité: budgets (1855-1902); don puis legs de Mme veuve Guénot (1842-1873); pièces diverses (1835-1874)., 1835-1902; 262 Edepot 24; L3; 114 pièces papier.
      BUDGET
      DONS-ET-LEGS; FINANCES COMMUNALES
  - EDIFICES COMMUNAUX, MONUMENTS ET ETABLISSEMENTS PUBLICS
    - Edifices publics: reconstruction et réparations de l’école (1843-1865); construction et réparations de l’église (an XIII-1894); acquisition et réparations du presbytère (1824-1843); fourniture d’une pompe à incendie (1865)., 262 Edepot 25; M1; 49 pièces papier et 5 plans, rangés dans la collection des plans communaux déposés aux Archives départementales de la Haute-Saône.
      ECOLE; EDIFICE CULTUEL; PRESBYTERE
  - BIENS COMMUNAUX, TERRES, BOIS ET EAUX
    - Biens communaux: achats, ventes, échanges (1897); amodiations (1825-1904); anticipations (1813). Bois: plan du quart en réserve de Genevreuille appelé « le grand bois » (1806); plan des bois communaux, par M. Beaux géomètre forestier (1823); répartition, exploitation, vente, etc. (1851-1898). Eaux: recherches et acquisitions de sources (1870-1911)., 1806-1911; 262 Edepot 26; N1; 150 pièces papier et 2 plans, rangés dans la collection des plans communaux déposés aux Archives départementales de la Haute-Saône.
      BIENS COMMUNAUX; EAU SOUTERRAINE; FORET COMMUNALE
  - TRAVAUX PUBLICS, VOIRIES, MOYENS DE TRANSPORT, REGIME DES EAUX
    - Voirie urbaine: travaux dans les rues (1858-1862). Petite voirie: établissements, réparations, classements des chemins ruraux et vicinaux (1842-1919); prestations (1842-1881)., 262 Edepot 27; O1; 42 pièces papier et 4 plans, rangés dans la collection des plans communaux déposés aux Archives départementales de la Haute-Saône.
      RESEAU ROUTIER
    - Moyens de transport et travaux divers: remise en état des garde corps sur la ligne de chemin de fer Paris Mulhouse (1964). Régime des eaux: curages des rivières et fossés (1826-1933)., 1826-1964; 262 Edepot 28; O2; 42 pièces papier et 4 plans.
      AMENAGEMENT DES EAUX; LIGNE DE CHEMIN DE FER
  - CULTES
    - Culte: refus des habitants de Genevreuille de faire partie de la paroisse d’Amblans., An XII; 262 Edepot 29; P1; 1 pièce papier.
      PETITION
      CATHOLICISME; CIRCONSCRIPTION ECCLESIASTIQUE
      AMBLANS-ET-VELOTTE
  - ASSISTANCE ET PREVOYANCE
    - Application des lois d’assistance et de prévoyance. –Allocations militaires: communiqué, formulaires vierges, note (1914, 1919, s.d.). Retraites ouvrières et paysannes: communiqués (1915, 1919). Assistance médicale gratuite (1868-1924). Organisation de travaux d’utilité générale à titre de secours contre le chômage: communiqué (1917)., 262 Edepot 30; Q3; 64 pièces papier.
      AIDE MEDICALE; CHOMAGE; RETRAITE
    - Bureau de bienfaisance. –Commission administrative: registres de délibérations (7 juin 1891-5 octobre 1913, 12 octobre 1913-18 juin 1938)., 1891-1938; 262 Edepot 38; Q1; 2 cahiers.
      STRUCTURE COMMUNALE D'AIDE SOCIALE
    - Bureau de bienfaisance. –Commission administrative, nomination de membres: arrêté préfectoral, communiqué, extraits du registre de délibérations du conseil municipal (1913, 1938). Comptabilité: comptes de gestion (1889-1911, première partie; 1912, 2ème partie-1917). Don: communiqué (1905)., 1889-1938; 262 Edepot 39; Q2; 2 cahiers.
      ARRETE PREFECTORAL; DELIBERATION; COMPTE DE GESTION
  - INSTRUCTION PUBLIQUE, SCIENCES, LETTRES ET ARTS
    - Sciences-lettres-arts: classement comme monuments historiques de divers objets mobiliers de l’église de Genevreuille., 1965; 262 Edepot 31; R1; 1 pièce papier.
      EDIFICE CULTUEL; MONUMENT HISTORIQUE